# 关于分立审计问题，另求一份分立审计模板。

提问人：ddly918 时间：2016-08-12 10:53:26
一、C企业由AB出资设立，后进行存续分立出D公司，分立后AB在C和D公司所占股份比例不变，CD公司也不改变其主营业务，请问此分立是否符合免税处理？ 二、根据资产分割清单，被分立企业D，分立后股本占分立前10%，但是资产占分立前50%，负债占分立前70%，差额通过资本公积找平，差额导致的资本公积特别大，而被分立企业A，差额通过未分配利润负数找平，也导致A未分配利润负值很大，请问这样在会计和税务上是否允许，没有按照净资产比例分割资产和负值。 三、关于分立审计是否需要先出具一份分割日前的报表审计？然后分立审计作为一个专项审计来做？关于特殊性税务处理免税这块是否要出具一份税务报告？关于分立审计的关注点及方向，请各位点播下。 四、求一份分立审计模板 谢谢版主，谢谢大家。

回答人：chenyiwei
相关税务问题请咨询税务专业人士。以下就其他问题，个人意见如下： 1 、《公司法》规定，分立后存续的公司需对分立前公司的债务承担连带责任，因此法律法规和会计准则均未规定分立后的两公司净资产比例必须等于两者的注册资本和实收资本比例。 2 、根据《公司法》规定，公司分立，其财产作相应的分割。公司分立，应当编制资产负债表及财产清单。在实际操作中，一般基准日的资产负债表都会经过审计，以审定后的基准日财务数据作为拟定分立方案的依据和基础。基准日审计作为专项审计，其关注重点是资产和负债的计量完整性和准确性，尤其是对负债的完整性问题要关注。

提问人：ddly918 时间：2016-08-18 21:51:11
请教版主 假设分立前企业资产是 100 负债 60 权益 40 （其中实收资本 42 ，未分配利润-2）， 根据资产分割清单分割后，分立企业资产 80 ，负债 20 ，权益 60 （其中实收资本 15 ，未分配-2，差额 47 倒挤至资本公积） 被分立企业分割后，资产 20 ，负责 40 ，权益-20 （其中实收资本 25 ，差额-45体现在哪个科目） 分立前无资本公积与盈余公积，请问分立后被分立企业权益为-20，那这个负值 45体现在未分配利润里吗？ 此项分立符合特殊性税务处理免税条件，那被分立企业由于分立所产生的未分配利润-45，税务会承认吗？

回答人：chenyiwei
严格来说该负数应填列在“资本公积——资本溢价”的借方，但按照现行准则规定，因新设企业无资本公积，故应调整未分配利润。这部分未分配利润不是可以税前弥补的亏损。

提问人：ddly918 时间：2016-08-19 09:14:01
请教版主，分立审计，是否就是分立基准日的报表审计，对于资产、负债如何分割是被分立企业根据自己意愿自行分割吗？ 对于分割清单，只要分立后两公司合计数等于分立前审定的报表数，就可以吗。

回答人：chenyiwei
分割方案以及分割后存续公司的资本结构设置，可由股东自行决定，但分立后存续公司的注册资本、实收资本之和分别不能超出原企业分立前的注册资本、实收资本。